【裁判字號】    92,交易,32
【裁判日期】    920324
【裁判案由】    公共危險等
【裁判全文】
臺灣嘉義地方法院刑事判決                          九十二年度交易字第三二號
    公  訴  人  臺灣嘉義地方法院檢察署檢察官
    被      告  戊○○  男  四.
右列被告因公共危險等案件，經檢察官聲請簡易判決處刑（九十一年度偵字第七００
０號），本院認有刑事訴訟法第四百五十一條之一第四款但書之情形，改依通常程序
審理，判決如左：
    主  文
戊○○服用酒類不能安全駕駛動力交通工具而駕駛，處有期徒刑參月，如易科罰金，
以參佰元折算壹日；又因過失傷害人，處有期徒刑伍月，如易科罰金，以參佰元折算
壹日。應執行有期徒刑柒月，如易科罰金，以參佰元折算壹日。
    事  實
一、戊○○並未考領駕駛執照，明知飲酒後不能安全駕駛動力交通工具，竟於民國九
    十一年十月十三日二十三時許於大林鎮飲用米酒加保力達後，已達不能安全駕駛
    動力交通工具，竟仍駕駛車號ＲＳ－六四一０一號自用小客車，沿嘉義縣大林鎮
    ○○○○路由東向西行駛，於翌日凌晨一時五十分許，途經嘉義縣大林鎮明和里
    一六二線四公里處，本應注意酒後不得駕駛車輛；應遵守每小時四十公里之速限
    ；閃光黃燈表示「警告」，車輛應減速接近，注意安全，小心通過，當時天候晴
    、夜間有照明、無障礙物、視距良好而無不能注意之情形，其竟疏未注意貿然於
    酒後且以每小時五十五公里之高速行駛，適有乙○○駕駛車號ＨＩ－５０３０號
    客貨兩用車，附載丙○○、甲○○及丁○○等人，甫自國道一號高速公路大林交
    流道下，於前開處所欲左轉往大林方向行駛，行經閃光紅燈路口，亦疏未充分注
    意車前狀況兩車發生擦撞，使乙○○因而受有左腳挫傷之傷害；丙○○受有右手
    掌擦傷之傷害；丁○○則受有頭部外傷、臉部擦傷之傷害，嗣經乙○○報警，為
    警查獲並測得酒精濃度為一．０四ＭＧ／Ｌ。
二、案經乙○○、許永森、丁○○訴由嘉義縣警察局移請臺灣嘉義地方法院檢察署檢
    察官偵查起訴。
    理  由
一、訊據被告戊○○對於右揭犯行坦承不諱，
    （一）核與告訴人乙○○於警訊時指述稱：「我從高速公路南下，下大林交流道
          ，在一六二公路四公里處交叉路，要左轉往大林方向行駛，當時下交流道
          時，交叉路口有號誌燈，當時我行駛車道是閃光紅燈，當時我有看左右有
          無來車，通過到達接近中心線，被一部ＲＳ－六四一０一號自用小客車撞
          到我駕駛ＨＩ－５０３０客貨兩用車左後側後輪上方處，我的車翻倒側躺
          在地：：」相符，此外尚有照片八張、道路交通調查報告表一紙在卷可證
          ，被告駕車與告訴人之車輛撞擊，事證至為明確。
    （二）查本件被告其飲酒後呼氣酒精含量每公升已達一．０四ＭＧ／Ｌ，此有酒
          精測試單一份附卷可資佐證。另依國立台灣大學醫學院八十五年九月二十
          五日（八五）醫秘字第二０八二號函及其所附答覆函記載：血液酒精濃度
          為呼氣酒精濃度之二千一百倍至二千三百倍等語，則被告肇事後其呼氣中
          酒精濃度測定值為１‧０４ＭＧ／Ｌ，換算其血液酒精濃度為二一八‧四
          ＭＧ／一００ＭＬ至二三九‧二ＭＧ／一００ＭＬ間。再者，依上開函所
          附血液中酒精濃度與認知行為功能的關係表記載，血液中酒精濃度二００
          至三００ＭＧ／一００ＭＬ，會導致眼球顫抖、說話不清、失憶之情形，
          再參諸被告行經閃光黃燈號誌交叉路口，超速行駛，與乙○○之車輛發生
          碰撞，足徵被告當時情況，已因酒精而使其正常駕駛能力受到影響。
    （三）按汽車駕駛人飲酒後其吐氣所含酒精成份超過每公升○‧二五毫克以上者
          ，不得駕車。又汽車行駛時，駕駛人應注意車前狀況，並隨時採取必要之
          安全措施行車速度，依標誌或標線之規定，無標誌或標線者，郊外時速不
          得超過四○公里。閃光黃燈表示「警告」，車輛應減速接近，注意安全，
          小心通過，閃光紅燈表示「停車再開」，車輛應減速接近，先停止於交岔
          路口前，讓幹道車優先通行後認為安全時，方得續行。交通安全規則第一
          百十四條第二款、第九十三條、第九十四條第三項、道路交通標誌標線號
          誌設置規則第二百十一條第一、二款分別定有明文，被告理應注意上開規
          定，小心駕駛。且依卷附之道路交通事故調查報告表所載當時天候晴、夜
          間有照明、無障礙物、視距良好而無不能注意之情形，並無不能盡其應注
          意義務之情事，被告於前揭時地駕車，應注意能注意而不注意上開規定，
          以致肇事，其行為自有過失，而告訴人乙○○行經閃光紅燈號誌交岔路口
          ，亦未充分注意車前狀況，為肇事次因，臺灣省嘉雲區車輛事故鑑定委員
          會鑑定意見亦同其旨，此有該會中華民國九十一年十二月十六日嘉鑑字第
          九一一三八一號函在卷可參。又告訴人乙○○確因而受有左腳挫傷之傷害
          ；丙○○受有右手掌擦傷之傷害；丁○○則受有頭部外傷、臉部擦傷之傷
          害，此有慈濟院診斷證明書三紙在卷可佐，至公訴人起訴認乙○○另受有
          疑似右手挫傷；丙○○受有疑似右上臂挫傷傷害，經本院電詢黃俊卿醫師
          ，其稱：「因為外觀上看不出有明顯之瘀青，但：：均稱疼痛，只能用疑
          似用語：：」此有本院電話紀錄一紙附卷可參，自難證明告訴人乙○○及
          丙○○受有前開傷害，附此說明。又被告之過失行為與告訴人之傷害間，
          顯有相當因果關係，本件事証明確，被告過失犯行堪以認定。
二、被告戊○○服用酒類，不能安全駕駛動力交通工具而駕駛，係犯刑法第一百八十
    五條之三之罪，又被告駕駛自小客車疏於注意而肇事，致告訴人乙○○、丙○○
    、丁○○受傷，核其所為，係犯刑法第二百八十四條第一項之過失傷害罪。被告
    以一過失行為，造成乙○○、丙○○、丁○○受傷，為想像競合犯，應依刑法第
    五十五條前段，論以一罪。又被告並無自小客車之駕照，此有本院公務電話紀錄
    表一紙附卷可參，且又酒醉駕車，因而致告訴人等受傷，依法應負刑事責任，應
    依道路交通管理處罰條例第八十六條第一項之規定，加重其刑。再查，又被告於
    警訊時否認前開自小客車為其所駕駛，此有警訊筆錄一紙附於警卷第二頁背面可
    參，肇事後，是被告自不得依自首之規定減輕其刑，附此敘明。被告所犯刑法第
    一百八十五條之三及同法二百八十四條第二項之罪等二罪間犯意各別，行為互異
    ，應分論併罰之。爰審酌被告之素行資料、過失之程度、所造成之危害、酒精濃
    度，及犯後雖稱欲與告訴人和解，惟僅預備賠償新臺幣一萬元，顯與告訴人等所
    受之損害不相當、犯後於偵查及本院坦承犯行之犯後態度等一切情狀，量處如主
    文所示之刑併定其應執行之刑及諭知易科罰金之折算標準以資懲儆。
三、公訴意旨另以：被告戊○○駕駛車號ＲＳ－六四一０一號自小客車，於九十一年
    十月十四日凌晨一時五十分許，途經嘉義縣大林鎮明和里一六二線四公里處，本
    應注意酒後不得駕駛車輛；應遵守每小時四十公里之速限；閃光黃燈表示「警告
    」，車輛應減速接近，注意安全，小心通過，當時天候晴、夜間有照明、無障礙
    物、視距良好而無不能注意之情形，其竟疏未注意貿然於酒後且以每小時五十五
    公里之高速行駛，適有乙○○駕駛車號ＨＩ－５０３０號客貨兩用車，附載丙○○、甲○○及丁○○等人，甫自國道一號高速公路大林交流道下，於前開處所欲
    左轉往大林方向行駛，行經閃光紅燈路口，亦疏未充分注意車前狀況兩車發生擦
    撞，使甲○○受有疑似胸部及左踝挫傷之傷害云云。惟查，關於告訴人甲○○受
    傷部分，經本院電詢為黃春惠診治之黃俊卿醫師，其稱於外觀上看不出明顯之瘀
    青，但因告訴人稱疼痛，只能用『疑似』用語，此有本院公務電話紀錄表一紙附
    卷可參，而告訴人甲○○於本院調查時所補具之診斷證明書，上載稱背挫傷，經
    電詢洪宗鄰院長，亦稱無法確定外觀確實有傷，此有本院電話紀錄表一紙附卷可
    查，再者，前揭二份診斷證明書同為九十一年十月十四日所進行診療，而其受傷
    部位卻不相同，顯與常理有違，亦難採為對被告論罪科刑之依據，此外查無其他
    積極證據足資證明被告確有如公訴人所指之犯行，惟此部分犯行與前開有罪部分
    ，公訴人認有裁判上一罪之關係，自不另為無罪之諭知。
據上論斷，應依刑事訴訟法第四百五十二條、第二百九十九條第一項前段，道路交通
管理處罰條例第八十六條第一項，刑法第一百八十五條之三、第二百八十四條第一項
、第四十一條第一項前段、第五十五條、第五十一條第五款，罰金罰鍰提高標準條例
第一條前段、第二條，判決如文。
本案經檢察官郭志民到庭執行職務
中      華      民      國     九十二     年      三     月    二十四   日
                                      臺灣嘉義地方法院交通法庭
                                          法  官   康  存  真
右正本證明與原本無異。
如不服本判決，應於判決送達後十日內，向本院提出上訴狀。
中      華      民      國     九十二     年      三     月    二十四   日
                                          書記官   林  美  芳


司法院資訊處製作；財團法人民間司法改革基金會備份。
